# 求助陈版，转让资产附带保证的会计处理！

提问人：小王子会计 时间：2016-12-16 13:39:27
麻烦陈版再确认一下，该种交易究竟是按照控制权转让及或有对价来进行确认，还是按照收入准则来进行确认？

回答人：chenyiwei
收入准则针对常规业务，像这种业务应该是用合并报表中的控制权、金融资产转移终止确认等规定来判断的。因为你的背景信息太少，很难判断。建议准备详细的背景信息，咨询专业人士。